---
title: "V1"
author: "Guilherme Hathy"
date: "19 de janeiro de 2017"
output: pdf_document
---
##Systematic Investor Toolbox (SIT)

```{r}
#Carregando Bibioteca

library(SIT)
load.packages('quantmod')

```


```{r}
#Importanto ultimos preços.

	
tickers = 'PETR4.SA'
	
precos = new.env()
getSymbols(tickers, src = 'yahoo', from = '2000-01-01', env = precos, auto.assign = T)	

#Ajustando os valores

for(i in ls(precos)) precos[[i]] = adjustOHLC(precos[[i]], use.Adjusted=T)  
bt.prep(precos, align='remove.na') 

#Visualiando os ultimos 6 dias

last(precos$PETR4.SA,6)

```

```{r}
#Plotando o grafico dos ultimos 100 dias

plota(last(precos$PETR4.SA,100), type = 'candle', plotX = F, main = "Petrobras")

```

```{r}
prices = precos$prices  
models = list()

# media movel 200 periodos vs media movel de 72 periodos
#72 periodos
precos$weight[] = NA
precos$weight[] = iif(prices > SMA(prices, 72), 1, 0)
models$ma72 = bt.run.share(precos, clean.signal=T)


#200 periodos
precos$weight[] = NA
precos$weight[] = iif(prices > SMA(prices, 200), 1, 0)
models$ma200 = bt.run.share(precos, clean.signal=T)
```

```{r}
strategy.performance.snapshoot(models, T)

plotbt.custom.report.part2(models$ma200)

plotbt.custom.report.part2(models$ma72)


```

```{r}
#testando cruzamento de medias moveis

sma.fast = SMA(prices, 8)
sma.slow = SMA(prices, 20)
buy.signal = iif(cross.up(sma.fast, sma.slow), 1, NA)
precos$weight[] = NA
precos$weight[] = iif(cross.up(sma.fast, sma.slow), 1, iif(cross.dn(sma.fast, sma.slow), 0, NA))
models$ma.cross = bt.run.share(precos, clean.signal=T, trade.summary = TRUE)

strategy.performance.snapshoot(models, T)

```

```{r}
#Criando o Grafico das estrategias
dates = '2016::2017'
extra.plot.fn <- function() {
plota.lines(sma.fast, col='red')
plota.lines(sma.slow, col='blue')
}

layout(1:3)

bt.stop.strategy.plot(precos, models$ma.cross, dates = dates, layout=T, main = 'Cruzamento de medias', extra.plot.fn = extra.plot.fn, plotX = F)

bt.stop.strategy.plot(precos, models$ma72, dates = dates, layout=T, main = 'Media de 72', extra.plot.fn = plota.lines(SMA(prices, 72), col='red'), plotX = F)

bt.stop.strategy.plot(precos, models$ma200, dates = dates, layout=T, main = 'Media de 200', extra.plot.fn = plota.lines(SMA(prices, 200), col='red'), plotX = F)
```

### Adicionando Stop

```{r}


#Adicionando Stop na media de 72 peridos

buy.signal  = iif(prices > SMA(prices, 72), 1, 0)


#Criando a função 


fixed.stop <- function(weight, price, tstart, tend, pstop) {
index = tstart : tend
if(weight > 0)
price[ index ] < (1 - pstop) * price[ tstart ]
else
price[ index ] > (1 + pstop) * price[ tstart ]
}

#Testando a estrategia

precos$weight[] = NA
precos$weight[] = custom.stop.fn(coredata(buy.signal), coredata(prices), fixed.stop,
pstop = 0.5/100)
models$ma.72.fixed.stop = bt.run.share(precos, clean.signal=T, trade.summary = TRUE)

strategy.performance.snapshoot(models, T)

```

### Criando estrategia customizada

Aqui entra a parte mais importante da pesquisa, podemos criar funções utilizando ferramentas de machine learning


```{r}
media <- function(x, periodo){
  runMean(x, periodo, cumulative = FALSE)
}

#72 periodos customizada
precos$weight[] = NA
precos$weight[] = iif(prices > media(prices, 72), 1, 0)
models$customizada = bt.run.share(precos, clean.signal=T)

#72 periodos
precos$weight[] = NA
precos$weight[] = iif(prices > SMA(prices, 72), 1, 0)
models$ma72 = bt.run.share(precos, clean.signal=T)


layout(1:2)

bt.stop.strategy.plot(precos, models$ma72, dates = dates, layout=T, main = 'Media de 72', extra.plot.fn = plota.lines(SMA(prices, 72), col='red'), plotX = F)

bt.stop.strategy.plot(precos, models$customizada, dates = dates, layout=T, main = 'Media de 72 criada por nos', extra.plot.fn = plota.lines(SMA(prices, 72), col='red'), plotX = F)

```

Como pode ser visto, a nossa função criou o mesmo resultado que a função do pacote, logo poderemos criar o nosso pacote com as funções de machine learning, e só testar usando o `SIT`